【裁判字號】    98,重上更(一),125
【裁判日期】    990301
【裁判案由】    違反毒品危害防制條例
【裁判全文】
臺灣高等法院高雄分院刑事判決   98年度重上更(一)字第125號
上  訴  人  臺灣高雄地方法院檢察署檢察官
上  訴  人
即  被  告      陳曉年
選任辯護人      秦德進    律師
上  訴  人
即  被  告      楊  欣
指定辯護人      本院公設辯護人   孫妙岑
上列上訴人因被告違反毒品危害防制條例案件，不服臺灣高雄地
方法院94年度訴字第3238號中華民國95年3 月1 日第一審判決（
起訴案號：臺灣高雄地方法院檢察署94年度毒偵字第5519、5520
、12931 號），提起上訴，判決後經最高法院發回更審，本院判
決如下：
    主  文
原判決撤銷。
陳曉年連續販賣第二級毒品，處有期徒刑柒年陸月。扣案之含MD
MA之土黃色錠劑肆拾玖顆；含MDMA、MDEA橘色錠劑及粉紫色錠劑
各壹顆，合計共伍拾壹顆，均沒收銷燬之；含愷他命米色粉末拾
包（驗後毛重拾柒點伍公克）、電子磅秤壹台、分裝袋壹包及行
動電話參支（0000000000號之行動電話機壹支含SIM 卡壹片），
均沒收之。
楊欣無罪。
    事  實
一、陳曉年明知MDMA、MDEA係毒品危害防制條例第2 條第2 項第
    2 款之第二級毒品，不得非法販賣，竟基於營利而販賣第二
    級毒品MDMA、MDEA之犯意，於民國（以下同）94年4 月23日
    上午10時46分許，由陳曉年持0000000000號行動電話，與持
    用0000000000號（起訴書誤載為0000000000號）之不詳姓名
    男子聯絡，以4 顆1000元之價格，達成販賣第二級毒品MDMA
    （俗稱「搖頭丸」）之合意，但終未完成交付及取款結果而
    未遂。
二、嗣陳曉年又承前開販賣營利之犯意，於94年5 月中旬某日，
    在高雄市○○路與光華路交岔路口附近某處，向年籍姓名不
    詳綽號「偉仔」之成年男子販入含第二、三級毒品MDMA、MD
    EA及愷他命成份之錠劑共51顆（，俗稱「搖頭丸」，其中土
    黃色錠劑49顆：含有MDMA及愷他命成分；橘色錠劑1 顆：含
    有MDMA、MDEA及愷他命成份；粉紫色錠劑1 顆：含有MDMA、
    MDEA及愷他命成份）及第三級毒品愷他命粉末（驗前毛重：
    17.6公克，驗後毛重：17.5公克），「搖頭丸」錠劑每顆以
    200 或300 元之價格購入，愷他命粉末以每公克900 或1000
    元之價格購進。購入後意圖以搖頭丸錠劑每顆250 元，以及
    每克愷他命粉末1100元或1200元等之價格賣出，惟尚未售出
    ，即於94年6 月2 日下午3 時20分許，陳曉年持愷他命外出
    之際，為警前往高雄市三民區○○○路95巷3 號18樓之2 陳
    曉年之租住處執行搜索時，當場扣得上開「搖頭丸」51顆、
    愷他命粉末10包（2 包置於陳曉年背包內，另8 包於上址屋
    內查獲，全部10包愷他命之驗前毛重：17.6公克，驗後毛重
    ：17.5公克），及陳曉年所有，且供其販賣所用之電子磅秤
    1 台、分裝袋1 包與行動電話3 支等物（0000000000、0000
    000000號之行動電話2 支均陳曉年所有，惟0000000000號之
    SIM 卡為陳曉年所有，另0000000000號之SIM 卡即非登記為
    陳曉年所有；又0000000000號行動電話及SIM 卡均係楊欣所
    有）。
三、案經臺南縣政府警察局佳里分局移送臺灣高雄地方法院檢察
    署檢察官偵查起訴。
    理  由
壹、證據能力部分：
一、按訊問被告，應全程連續錄音；必要時，並應全程連續錄影
    。但有急迫情況且經記明筆錄者，不在此限；筆錄內所載之
    被告陳述與錄音或錄影之內容不符者，除有前項但書情形外
    ，其不符之部分，不得作為證據，刑訴訟訴法第100 條之1
    第1 、2 項定有明文。而本案被告楊欣之辯護人於審理時主
    張：被告楊欣警詢筆錄記載與錄音不符，而無證據能力云云
    。惟經本院上訴審勘驗被告楊欣警詢筆錄之錄音，詢問人係
    以一問一答方式詢問，並同時打字製作筆錄，詢問人語氣平
    和，未發現有何強暴、脅迫等不正方法之詢問，雖然筆錄未
    依詢問人及被告楊欣之回答逐字記載，而係整理後記載，惟
    並未發現筆錄記載之文意與詢答錄音有何不符之處，此有本
    院勘驗筆錄在卷可稽（見本院上訴審96年2 月1 日勘驗筆錄
    ，本院卷第88-97 頁），本院上訴審並將詢答錄音之勘驗結
    果逐字譯出作為筆錄附件，故被告楊欣之辯護人上開主張，
    尚非可採。被告楊欣之警詢筆錄，並無與錄音有何不符之處
    ，且其中關於自白犯罪部分，亦出於任意性，故得為證據。
二、再按被告以外之人於檢察事務官、司法警察官或司法警察調
    查中所為之陳述，與審判中不符時，其先前之陳述具有較可
    信之特別情況，且為證明犯罪事實存否所必要者，得為證據
    ，刑事訴訟法第159 條之2 定有明文。是依本條規定，被告
    以外之人於檢察事務官、司法警察（官）調查時所為之陳述
    ，屬傳聞證據，依同法第159 條第1 項規定，本無證據能力
    ，必具備「可信性」及「必要性」二要件，始例外得適用上
    開第159 條之2 規定，認有證據能力，而得採為證據。此之
    「必要性」要件，必須該陳述之重要待證事實部分，與審判
    中之陳述有所不符，包括審判中改稱忘記、不知道等雖非完
    全相異，但實質內容已有不符者在內，且該審判外之陳述，
    必為證明犯罪之待證事實存在或不存在所不可或缺，二者兼
    備，始足當之。故此所謂「為證明犯罪事實存否所必要者」
    ，既必須達不可或缺之程度，自係指就具體個案案情及相關
    卷證判斷，為發現實質真實目的，認為除該項審判外之陳述
    外，已無從再就同一供述者取得與其上開審判外陳述相同供
    述內容，倘以其他證據代替，亦無從達到同一目的之情形而
    言（最高法院95年度台上字第4414號判決意旨參照）。另「
    可信性」要件，乃指陳述係在特別可信為真實之情況下所為
    者而言，例如被告以外之人出於自然之發言，或違反自己利
    益之陳述等特別情形均屬之（最高法院95年度台上字第5740
    號判決意旨參照）。查共同被告楊欣於警詢中之陳述，對被
    告陳曉年而言，為被告以外之人於審判外之言詞陳述，且經
    被告陳曉年之辯護人主張：其係審判外陳述無證據能力云云
    。惟查上開被告以外之人之警詢筆錄，與其於原審審理中到
    庭具結所證之內容，關於被告陳曉年是否共同販賣毒品與警
    詢時陳述不符，故其於警詢時與於原審時所為陳述不符之部
    分，為證明被告陳曉年之犯罪事實存否所必要。且其於警詢
    時之陳述，均無何出於強暴脅迫之情事，已如上述，足證上
    開陳述係出於任意性，故認其警詢時之陳述，應係出於自然
    之發言，且其陳述內容又不利於自己，故其於警詢時之陳述
    應「具有較可信之特別情況」，依上開說明，其警詢筆錄關
    於被告陳曉年之陳述，有證據能力。
三、按刑事審判上之共同被告，係為訴訟經濟等原因，由檢察官
    合併起訴所形成，各被告對於其他共同被告之案件而言，為
    被告以外之人，本質上屬於證人，如欲以共同被告之陳述為
    證據，應依人證之調查程序為之。是以共犯為證人而為陳述
    時，仍應命具結。該證人於具結之後如為虛偽之證述，將受
    偽證之制裁；如據實陳述，無異「自證己罪」，而使該證人
    自陷於「自證己罪」與「偽證」之矛盾中。乃有刑事訴訟法
    第181 條：證人恐因陳述致自己受刑事訴追或處罰者，得拒
    絕證言之規定（最高法院95年台上字第34 8號判決意旨參照
    ）。查本案檢察官於原審審理時聲請共同被告陳曉年為證人
    ，進行交互詰問證人之程序（見原審卷第87-88 頁）。然被
    告陳曉年於原審審判程序中，以與被告楊欣為夫妻關係，以
    及恐因陳述致自己受刑事追訴及處罰為由，依刑事訴訟法18
    0 、181 條規定，行使拒絕證言權。而同法第159 條之3 各
    款所揭示之不能陳述之事由，係參考日本刑事訴訟法第321
    條立法例而設，該國判例認該條所定不能陳述之情形屬於例
    示性之規定，故陳述人即使於審判中出庭，但沉默不語或依
    法拒絕證言，或因情緒激動不能言語等情，均符合所謂不能
    陳述之要件（《刑事訴訟新制法律問題彙編》，司法院印行
    ，92年8 月第一版，第24頁參照）。審酌被告陳曉年先前陳
    述是在記憶猶新之情況下直接作出之陳述，當時因無外力介
    入而較無顧忌或心理壓迫，被告陳曉年及其辯護人均未曾提
    及於警詢時有任何以不正方法取供之情事，應係出於任意性
    ，其先前陳述顯具有可信之特別情況，且為證明犯罪事實之
    存否所必要，應認被告陳曉年於警詢時之陳述，依同法第15
    9 條之3 規定，得作為共同被告楊欣之證據。
四、又按被告以外之人於偵查中向檢察官所為陳述，除顯有不可
    信之情況者外，得為證據，刑事訴訟法第159 條之1 第2 項
    定有明文。偵查中對被告以外之人（包括證人、鑑定人、告
    訴人、被害人及共同被告等）所為之偵查筆錄，或被告以外
    之人向檢察官所提之書面陳述，性質上均屬傳聞證據。惟現
    階段刑事訴訟法規定檢察官代表國家偵查犯罪、實施公訴，
    依法其有訊問被告、證人及鑑定人之權，證人、鑑定人且須
    具結，而實務運作時，檢察官偵查中向被告以外之人所取得
    之陳述，原則上均能遵守法律規定，不致違法取供，其可信
    度極高。再者，該「被告以外之人」，如經法院於審理中傳
    喚到庭接受檢、辯雙方之交互詰問，賦予被告有與之對質、
    詰問其現在與先前陳述瑕疵之機會，自屬已充分保障被告之
    對質詰問權，職是，除反對該項供述得具有證據能力之一方
    ，已釋明「顯有不可信之情況」之理由，或該偵查中之陳述
    除另違反應具結而未具結之規定外，應具證據能力。查共同
    被告楊欣、陳曉年於偵查中陳述時，或以證人身分經具結後
    而為陳述，或因其本人涉嫌犯案而以被告身分接受偵訊，其
    以被告身分接受訊問時雖未具結，惟尚無違反刑事訴訟法第
    185 條之3 即證人依法應具結而未具結之證言，不得作為證
    據之規定；又被告楊欣於原審審理中，曾以證人身分命其具
    結作證，並均接受檢察官、被告陳曉年及其辯護人之交互詰
    問，被告陳曉年部分，於原審審理中，被告楊欣及其辯護人
    則捨棄詰問（見原審卷第87頁），自屬已充分保障被告2 人
    之對質、詰問權，復被告2 人及其辯護人均未曾提及檢察官
    於偵訊時有任何以不正方法取供等之顯不可信之情況，是依
    上開規定，該等之人於上開偵訊時關於其他共同被告等涉案
    部分之陳述，均具有證據能力。
五、再按被告以外之人於審判外之言詞或書面陳述，除法律有規
    定者外，不得作為證據，刑事訴訟法第159 條第1 項定有明
    文。當事人、代理人或辯護人於法院調查證據時，知有第15
    9 條第1 項不得為證據之情形，而未於言詞辯論終結前聲明
    異議者，視為有前項之同意，同法第159 條之5 第2 項亦有
    明文規定。本案用以作為認定犯罪事實依據之其他傳聞證據
    ，被告及其辯護人於審理時均不否認得作為證據，審酌上開
    言詞及書面陳述，無任何不適當作為證據之情形，依刑事訴
    訟法第159 條之5 第1 項之規定，認有證據能力。
六、末按錄音、錄影、電磁紀錄或其他相類之證物可為證據者，
    審判長應以適當之設備，顯示聲音、影像、符號或資料，使
    當事人、代理人、辯護人或輔佐人辨認或告以要旨，刑事訴
    訟法第165 條之1 第2 項亦定有明文；而警員依據通訊監察
    內容製作之通訊監察案件譯文表，僅係將通訊監察錄音帶內
    容以文字方式呈現，實際上仍係以通訊監察錄音帶內容為證
    據，若譯文表所載內容與通訊監察錄音帶內容不符，該等通
    訊監察譯文表不得作為證據；再除顯有不可信之情況外，公
    務員職務上製作之紀錄文書、證明文書，亦得為證據，刑事
    訴訟法第159 條之4 第1 款定有明文；惟其係以公務員製作
    之「紀錄」、「證明」為要件，亦即須該公文書係得作為被
    告或犯罪嫌疑人所涉犯罪事實及嚴格證明之紀錄或證明者，
    始克當之；倘不具此條件，即無證據適格可言。同條第3 款
    所定之「其他於可信之特別情況下所製作之文書，則係指與
    上揭公文書及同條第2 款之業務文書具有同類特徵，且就該
    文書製作之原因、過程、內容、功能等加以判斷，在客觀上
    認為其有特別可信性，適於作為證明被告或犯罪嫌疑人所涉
    犯罪事實存否及其內容之文書而言，如不具此特性，亦無證
    據適格可言（最高法院95年台上字第5512號判決意旨參照）
    。經查：被告2 人與他人間之通訊監察譯文，係警員依據臺
    灣高雄地方法院檢察署檢察官所核發之通訊監察書，於核准
    通訊監察期間內，對於被告2 人所使用之行動電話進行通訊
    監察之事實，有通訊監察書在卷可稽，故上開通訊監察之錄
    音係警員合法所得，且內容轉譯為文字而為公務員職務上作
    成之文書，該項證據檢察官、被告及其辯護人於原審及本院
    審理中，此部分均同意作為證據，依刑事訴訟法第159 條之
    5 第1 項規定，該通訊監察譯文應具有證據能力。
貳、實體部分：
甲、被告陳曉年部分：
一、被告陳曉年固坦承於前開時、地向綽號「偉仔」之男子購入
    上開「搖頭丸」等毒品，然矢口否認販賣毒品，辯稱：不曾
    販賣毒品，扣案毒品中僅部分K 他命，係我購入供己施用，
    另部分K 他命係綽號「NONO」之女子與我合資購買，至「搖
    頭丸」部分，則係綽號「阿祥」之人託我所購云云。惟查：
（一）被告陳曉年於警詢中已坦承：「（問：你於何時開始販售
      搖頭丸及K 他命？）答：93年6 月間開始」等語（見94年
      度偵字第12931 號卷第16頁）；而共同被告楊欣在警詢時
      亦供稱：「……（除了吸食外，也有拿一點出去賣是吧？
      是不是？啊？是不是？）嗯（很小聲）。（是啦哦﹗）…
      …（他是怎麼賣這些？就是用電話聯絡，然後拿出去是不
      是？）嗯。（他怎麼賣，價錢怎麼賣？啊？）一千塊。（
      一粒一千？）一包。……」等語（見本院上訴審96年2 月
      1 日勘驗筆錄，本院上訴審卷第116 頁以下），又被告陳
      曉年於原審審理時供承：確有於前揭時、地販入上開扣案
      毒品無訛等語（見原審卷第31-32 頁），並有扣案被告陳
      曉年供稱其所購入且持有之前述錠劑、粉末等物可證，而
      上開錠劑及粉末經高雄醫學大學附設中和紀念醫院鑑驗結
      果，上開錠劑中有土黃色錠劑49顆：含有MDMA及愷他命成
      份；橘色錠劑1 顆：含有MDMA、MDEA及愷他命成份；粉紫
      色錠劑1 顆：含有MDMA、MDEA及愷他命成份，以及10包米
      色粉末確含愷他命成份，此有該醫院之檢驗報告4 紙附卷
      足憑，（見94年度偵字第12931 號卷第170-173 頁），參
      諸被告陳曉年係使用下列行動電話與他人聯絡販賣第二級
      毒品事宜（詳後述），共同被告楊欣上開不利於被告陳曉
      年之陳述，又與該通話聯絡內容大致相符，共同被告楊欣
      與陳曉年2 人又係夫妻關係，共同被告楊欣所為上開陳述
      不但不利於被告陳曉年，當無故意誣陷被告陳曉年之虞，
      其上開陳述，應與事實相符而可以採信，則被告陳曉年確
      有意圖營利賣出而販入上開扣案毒品搖頭丸及愷他命犯行
      ，應屬明確。
（二）被告陳曉年、楊欣又分別於偵查及原審審理中曾明確供陳
      ：與他人之電話通話中所言及之「褲子」一詞係指「K 他
      命」，「衣服」一詞是「搖頭丸」之意等語（陳曉年部分
      ：見94年度偵字第12931 號卷第133 、134 頁，楊欣部分
      ：見94年度偵字第12931 號卷第121 、128 頁、原審卷第
      49頁），且共同被告楊欣更於偵訊時供承：他人來電時講
      「衣服」或「褲子」已經知悉是「搖頭丸」或「K 他命」
      ；「洗」是指滲入其他東西，如1 包滲入感冒藥等成分，
      作成2 包等語（見94年度偵字第12931 號卷第125 頁）；
      另被告陳曉年及楊欣又均供承：電話監聽譯文所示內容均
      由渠等所言無誤等語（陳曉年部分：見94年度偵字第1293
      1 號卷第18頁，楊欣部分：見94年度偵字第12931 號卷第
      28頁、原審卷第49頁）；再被告陳曉年持用0000000000號
      及0000000000號之行動電話，被告楊欣持用0000000000號
      行動電話之事實，業據被告陳曉年及楊欣於警詢、偵訊時
      均坦認在卷（陳曉年部分：見94年度偵字第12931 號卷第
      16、132 頁，楊欣部分：見94年度偵字第12 931號卷第27
      -28 、122 頁）；復有被告陳曉年登記使用0000000000號
      之行動電話門號以及被告楊欣登記使用0000000000號之行
      動電話門號之通聯調閱查詢單在卷可資證明（見94年度警
      聲搜字第1551號卷第22、23頁）。以下並核諸被告陳曉年
      與他人間之電話通話監聽紀錄所示：
    94年4 月23日上午10時46分許，陳曉年持0000000000號電話
    ，與持0000000000號電話男子之通話：
    該男：喂！
    陳曉年：有沒有要拿？
    該男：4件「衣服」要多少？
    陳曉年：算他1000元好了。
    該男：要過去那邊拿。
    陳曉年：他人在那裏？
    該男：小港區。
    陳曉年：叫他來市區○○○○○路這邊。
    該男：那我再跟你聯絡。
    陳曉年：不用，你叫他打我的電話。
    （見94年度偵字第12931 號卷第53頁）
    據上可以證明被告陳曉年確有以上開行動電話，於上開通話
    時間，與持用上開電話之人就「衣服」即「搖頭丸」之數量
    及價格，達成買賣之意思合致，而已著手於販賣行為，雖尚
    無其他證據足以證明被告已將上開毒品交付買受人而既遂，
    惟其販賣而未遂之犯行，仍可認定。
（三）再佐以被告陳曉年、楊欣2人下列之通話內容：
  1.被告陳曉年部分：
  (1)94年3 月9 日下午3 時47分許，陳曉年持0000000000號電話
    與持0000000000號電話男子之通話：
          該男：要過去你那邊？
          陳曉年：要拿多少？
          該男：共2克。
          陳曉年：他有沒有「衣服」？
          該男：沒有。
          陳曉年：你們在那裡？
          該男：三多路。
          陳曉年：好啦。
          （見94年度偵字第12931 號卷第51頁）
  (2)94年5 月18日凌晨3 時54分許，陳曉年持0000000000號電話
    與持0000000000號電話男子之通話：
          該男：你那邊有沒有「褲子」？
          陳曉年：有，你要多少？
          該男：會不會很強？
          陳曉年：差不多。
          （見94年度偵字第12931 號卷第55頁）
  (3)94年4 月13日上午11時22分許，陳曉年持0000000000號電話
    與持0000000000號電話女子之通話：
          該女：你在那裡？
          陳曉年：我在台南。
          該女：要跟你拿「褲子」？
          陳曉年：我回去再打給你。
          （見94年度偵字第12931 號卷第94頁）
  (4)94年5 月11日凌晨2 時44分許，陳曉年持0000000000號電話
    與持0000000000號電話男子之通話：
          陳曉年：阿弟，你打電話給我要幹什麼？
          該男：本來我有一批「褲子」要叫你銷，現在有人拿
                了。
          （見94年度偵字第12931 號卷第97頁）
  (5)94年3 月23日凌晨2 時39分許，陳曉年持0000000000號電話
    與持0000000000號電話之楊欣通話：
          楊欣：我賣給他們1300元
          陳曉年：喔！
          楊欣：你那邊還有東西嗎？
          陳曉年：我在外面忙。
          楊欣：好啦！
        （見94年度偵字第12931 號卷第87頁）
  2.共同被告楊欣部分：
  (1)93年5 月23日晚上20時03分許，楊欣持0000000000號電話與
    持0000000000號電話綽號「嘉嘉」之通話：
          嘉嘉：小雅你那邊調得到嗎？
          楊欣：我只有「褲子」。
          嘉嘉：我不吃「褲子」會NO，我要經的。
          楊欣：那我也沒辦法，我還在聯絡……。
          （見94年度偵字第12931 號卷第66頁）
  (2)94年2 月10日上午11時15分許，楊欣持0000000000號電話與
    持0000000000號電話之女子之通話：
          該女：喂！你有沒有朋友要買「K」？
          楊欣：好啦。
          該女：好幾佰。
          楊欣：好，我等下再打給你。
          （見94年度偵字第12931 號卷第99頁）
  (3)94年3 月3 日凌晨3 時52分許，楊欣持0000000000號電話與
    持0000000000號電話之女子之通話：
          該女：一件「衣服」，二件「褲子」。
          楊欣：那是樣品，一種是橘子印鑽石。
          該女：是橘鑽。
          楊欣：是新的，你再打給我。
          該女：好。
          （見94年度偵字第12931 號卷第103 頁）
  (4)94年4 月11日凌晨4 時3 分許，楊欣持0000000000號電話與
    持0000000000號電話之男子之通話：
          該男：喂！
          楊欣：你還有沒有要拿？
          該男：「褲子」嗎？
          楊欣：對。
          該男：好啊。
          （見94年度偵字第12931 號卷第104 頁）
    而上開被告陳曉年、楊欣2 人與他人間電話監聽之通話紀錄
    內容，雖不能證明被告陳曉年確係與他人談論販賣毒品之內
    容，而難據此部分二電話通聯內容用以認定被告陳曉年有著
    手販賣毒品之行為，但足證被告陳曉年所辯：扣案毒品係供
    自己施用或與他人合資購買云云，不足採信。
（四）另就扣案毒品部分，被告陳曉年雖否認係因欲販賣而販入
      毒品，惟被告陳曉年於警詢時稱：曾要楊欣為我分裝毒品
      「K 他命」等語（見94年度偵字第12931 號卷第16頁），
      而被告楊欣於偵查中又供承：有參與分裝Ｋ他命，及在家
      分裝等語（見94年度偵字第12931 號卷124 頁）；而被告
      陳曉年更供認：上開查扣之電子磅秤及分裝袋即係做為分
      裝Ｋ他命之用等語（見94年度偵字第12931 號卷第16頁）
      ；此外復有電子磅秤及分裝袋等分裝毒品Ｋ他命之用具扣
      案可憑，而扣案毒品係被告陳曉年意圖販賣而販入之情，
      已如上述，則自被告陳曉年坦承有分裝K 他命粉末之行為
      ，亦可佐證被告陳曉年分裝毒品顯有以之供販賣之意圖，
      再參諸被告陳曉年前述使用之行動電話與欲購買毒品之人
      聯絡之情，業如上述，益足證被告陳曉年有販賣之犯意。
（五）被告陳曉年於原審審理時供稱：我有施用「K 他命」，但
      無施用「搖頭丸」等語（見原審卷第91頁），共同被告楊
      欣於原審審理時亦坦認：我僅施用「K 他命」，無施用「
      搖頭丸」等語（見原審卷第78頁），經警採集被告2 人之
      尿液送高雄醫學大學附設中和紀念醫院鑑驗結果，被告2
      人之尿液確實僅呈愷他命陽性反應，其餘第二級毒品MDMA
      、MDEA、MDA 等均呈陰性反應，此有該醫院之濫用藥物尿
      液檢驗報告2 紙附卷可憑（陳曉年部分：見94年度偵字第
      12931 號卷第185 頁，楊欣部分：見94年度偵字第12931
      號卷191 頁），足見被告陳曉年、楊欣2 人確無施用「搖
      頭丸」之行為，則被告陳曉年竟持有達51顆之「搖頭丸」
      ，已如前述，亦得證明被告陳曉年持有該等「搖頭丸」，
      確係意圖販賣而販入。
（六）又被告陳曉年於警詢時陳稱：「K 他命」係每克900 元之
      價格購入等語（見94年度偵字第12931 號卷第13頁）；共
      同被告楊欣於偵訊中供明：「搖頭丸」每顆200-300 元，
      「K 他命」（代號：「褲子」）每克000-0000元等語（見
      94年度偵字第12931 號卷第123 、126 、127 頁），是被
      告購入毒品「搖頭丸」之價格約為每顆錠劑200-300 元，
      「K 他命」之價格係每克000-0000元左右等情，應足認定
      ；復自被告陳曉年以行動電話與他人達成販賣「搖頭丸」
      及「K 他命」之訊息中，可知被告陳曉年販出「搖頭丸」
      之價格至少亦有每顆250 元，「K 他命」之價格則為每克
      1100元或1300元，亦已如上述。由前開被告陳曉年、楊欣
      2 人與他人以代號「衣服」代表搖頭丸，以代號「褲子」
      代表「K 他命」之電話通話監聽紀錄可知，被告陳曉年確
      實有與他人商議販售毒品「搖頭丸」及「K 他命」之情事
      ，而有販出毒品之意思，並曾與買受人達成販賣之合意，
      從而被告陳曉年以200 、300 元之價格買入「搖頭丸」，
      900 、1000元之價格購進「K 他命」，而欲以250 元之價
      格賣出「搖頭丸」及以1100、1300元之價格出售「K 他命
      」，其顯有販售營利之意圖亦已顯明，被告陳曉年辯稱：
      我均以原價出售毒品，並無賺錢云云，為事後卸責之詞，
      不足採信。
    綜上所述，被告陳曉年確有於上開時間，意圖販賣第二、三
    級毒品，而與上開通話之不詳姓名之人達成買賣之合意，以
    及扣案上開毒品，係被告陳曉年意圖營利販出而販入，事證
    明確，被告陳曉年所辯不足採信，其犯行已堪予認定。
二、按販賣毒品罪，並不以販入之後復行賣出為構成要件，苟以
    營利為目的，將毒品販入或將之賣出，有一於此，其犯罪即
    經完成，而應成立販賣既遂罪（最高法院88年度台上字第38
    98號判例意旨參照）。又毒品危害防制條例已於98年5 月20
    日修正公布，於98年11月20日生效施行，本件被告陳曉年所
    犯毒品危害防制條例第4 條第2 、3 項之法定刑，新法在得
    併科罰金刑均有提高（第2 項罰金刑由7 百萬元以下提高為
    1 千萬元以下，第3 項罰金刑由3 百萬元以下提高為7 百萬
    元以下），舊法本刑較輕有利於被告陳曉年，是本件應適用
    有利於被告陳曉年之修正前毒品危害防制條例論處。查被告
    陳曉年於94年4 月23日意圖營利而販賣第二級毒品MDMA（俗
    稱「搖頭丸」），而與不詳姓名之人達成買賣合意，惟尚未
    購入毒品或交付毒品予他人而未遂之所為，此部分係犯毒品
    危害防制條例第4 條第6 項、第2 項之販賣第二級毒品未遂
    罪，檢察官起訴認被告陳曉年此部分所為，係販賣既遂罪，
    容有未洽；被告陳曉年嗣後於94年5 月中旬某日，意圖營利
    販賣而販入扣案第二、三級毒品所為，分別係犯同條例第4
    條第2項 、第3 項之販賣第二級、第三級毒品之既遂罪。被
    告持有第二級毒品及第三級毒品之低度行為，應為販賣第二
    級毒品及第三級毒品之高度行為所吸收，不另論罪。被告陳
    曉年先後之1 次販賣第二級毒品未遂及1 次販賣第二級毒品
    既遂，時間接近，所犯基本構成要件相同之罪名，應係基於
    概括之犯意所為，而被告陳曉年行為後，刑法第56條連續犯
    之規定，業於94年1 月7 日修正公布刪除，並於95年7 月1
    日施行，則被告陳曉年上開犯行，因行為後新法業已刪除連
    續犯之規定，此刪除雖非犯罪構成要件之變更，但顯已影響
    行為人刑罰之法律效果，自屬法律有變更，依新法第2 條第
    1 項規定，比較新、舊法結果，仍應適用較有利於被告陳曉
    年之行為時法律即修正前刑法第56條規定論以連續犯（最高
    法院95年第8 次刑事庭會議決議參照），即論以情節較重販
    賣第二級毒品既遂罪。又被告陳曉年於94年5 月中旬某日之
    同時、地購入第二級毒品及第三級毒品之2 種毒品，係以一
    行為觸犯上開二販賣之罪名，為想像競合犯，應依刑法第55
    條規定從一重之販賣第二級毒品罪處斷，檢察官起訴認應分
    論併罰，亦有未洽，併此敘明。
三、原審被告陳曉年部分予以論科，固非無見，惟查：（一）毒
    品危害防制條例已於98年5 月20日修正公布，於98年11月20
    日生效施行，本件被告陳曉年所犯毒品危害防制條例第4 條
    第3 項之法定刑，新法在得併科罰金刑均有提高（其中第2
    項罰金刑由7 百萬元以下提高為1 千萬元以下，其中第3 項
    罰金刑由3 百萬元以下提高為7 百萬元以下），舊法本刑較
    輕有利於被告陳曉年，原審未及比較新舊法，並適用有利於
    被告陳曉年之舊法，尚有未洽。（二）被告陳曉年另於94年
    4 月23日，有上開販賣第二級毒品未遂之犯行，已如上述，
    原審未察，就此部分認犯罪不能證明，而不另為無罪之諭知
    ，檢察官上訴指摘原判決此部分違誤，為有理由，被告陳曉
    年上訴否認販賣毒品，雖無理由，惟原判決此部分既有上開
    違誤，自應予撤銷改判。審酌被告陳曉年不思循正當途徑賺
    取財物，明知毒品戕害人體身心健康甚鉅，卻為圖不法利得
    ，而將毒品販賣予他人，助長毒品泛濫，戕害他人身心健康
    ，並危害社會治安，其販入毒品之數量非鉅，其犯後否認犯
    行，飾詞狡辯，態度不佳，及其犯罪動機、品行、生活狀況
    、智識程度等一切情狀，爰量處有期徒刑7 年6 月。扣案之
    含MDMA之土黃色錠劑49顆；含MDMA、MDEA橘色錠劑及粉紫色
    錠劑各1 顆，合計共51顆，均為第二級毒品，至各錠劑內所
    含之愷他命成份，既與第二級毒品MDMA、MDEA無法分離，仍
    均應視為第二級毒品，而諭知沒收銷燬之；另第三級毒品愷
    他命10包（驗前毛重17.6公克、驗後毛重17.5公克），雖依
    毒品危害防制條例第18條第1 項規定，並非刑事從刑沒收銷
    燬之範圍內，且持有第三級毒品行為，亦已除罪化，然依毒
    品危害防制條例第18條第1 項中段之規定，所持有之第三級
    毒品既仍須以行政罰之沒入銷燬處分，足見依現行之法規範
    第三級毒品仍屬違法之禁止持有之物，況於本案中扣案之第
    三級毒品愷他命又涉販賣第三級毒品之犯罪，是第三級毒品
    愷他命之法律性質，應屬刑法第38條第1 項第1 款之違禁物
    ，自應依該規定宣告沒收之（最高法院90年台非字第121 號
    、92年台非字第138 號判決意旨參照），又愷他命鑑驗耗用
    部分，既滅失而不存在，當毋庸為沒收之諭知，附此敘明；
    又電子磅秤1 台、分裝袋1 包及被告陳曉年使用之00000000
    00號（含SIM 卡）1 支係被告陳曉年所有，已經被告陳曉年
    於原審審理時供明在卷（見原審卷第31-32 、35頁），且係
    供被告陳曉年販賣第二級毒品所用之物（自上開被告與他人
    電話通話監聽紀錄可知，該支行動電話亦為被告販賣第二級
    毒品所用之物），應依毒品危害防制條例第19條第1 項規定
    ，為沒收之諭知。至另扣案之0000000000、0000000000、00
    00000000、0000000000、0000000000號行動電話，以及空白
    本票、空白和解書、借據及帳冊等物，與被告陳曉年上開販
    賣毒品之犯行無涉，自不得為沒收之諭知，附此敘明。
四、公訴意旨另以：被告陳曉年自93年6 月中旬起迄94年6 月間
    止，共同利用0000000000、0000000000與0000000000號行動
    電話對外聯繫並約定交易價格、時間與地點之方式，以每顆
    搖頭丸（MDMA、MDEA）200 至230 元不等、每小包「K 他命
    」900 至1100元不等之價格，販賣予綽號「NONO」之女子與
    「祥仔」之男子等人，再分由陳曉年或楊欣出面交付「搖頭
    丸」與「K 他命」；又自94年2 月起至同年5 月間止之其中
    4 月，連續於94年2 月18日販賣「K 他命」予持用00000000
    00號行動電話之男子乙、同年4 月12日販賣「K 他命」予持
    用0000000000號行動電話之男子丙、同年4 月27日、29日、
    同年5 月14日、同年5 月23日販賣「K 他命」予持用000000
    0000號行動電話之男子戊。並於94年2 月17日上午5時59 分
    許，由楊欣持0000000000號行動電話，與持用0000000000號
    行動電話之不詳姓名男子聯絡，以每公克新臺幣（下同）11
    00元之價格，與該男子達成販賣第三級毒品愷他命（俗稱「
    K 他命」）之合意。94年2 月22日凌晨2 時24分許，由陳曉
    年持0000000000號行動電話，與持用00-0000000號之綽號「
    清松仔」之不詳姓名男子聯絡，以1100元之價格，與該男子
    達成販賣第三級毒品愷他命之合意。於94年4 月27日上午8
    時58分許，由楊欣持0000000000號行動電話，與持用000000
    0000號行動電話之不詳姓名男子聯絡，以7 包5000元之價格
    ，達成販賣第三級毒品愷他命之合意。又前述扣案之52顆錠
    劑中，其中有1 顆粉橘色錠劑經送高雄醫學大學附設中和紀
    念醫院鑑驗結果，確認係Nimetazepam 之第四級毒品，此有
    該醫院之檢驗報告1 張附卷可查（見94年度偵字第12931 號
    卷第172 頁），公訴意旨雖誤認該1 顆錠劑係第二級毒品「
    搖頭丸」，並以被告陳曉年係犯毒品危害防制條例第4 條第
    2 項販賣第二級毒品罪起訴。因認被告陳曉年此部分，亦涉
    有毒品危害防制條例第4 條第2 項、第3 項之連續販賣第二
    級毒品搖頭丸及第三級毒品Ｋ他命罪嫌。
（一）訊之被告陳曉年否認此部分犯行，辯稱：未販賣毒品等語
      。經查被告陳曉年除94年4 月23日及及同年5 月中旬某日
      意圖販賣而購入扣案毒品，有上開販賣第二級、第三級毒
      品犯行，已如上述之外，其他檢察官起訴部分，對於被告
      陳曉年販賣毒品之時間、地點，販毒之對象為何人，販毒
      之數量及總金額為何均未曾供明，且依被告與他人之電話
      通話監察紀錄所示，雖能知被告陳曉年確有與他人談及毒
      品交付之言詞，然是否確已達成買賣毒品之合意，以及是
      否確有交付毒品之行為，則並無其他證據足以證明，而仍
      屬未明，且無法確定交付毒品之時、地，以及因販賣而交
      付毒品之數量及總金額，又於94年2 月17日上午5 時59分
      許，由楊欣持0000000000號行動電話，與持用0000000000
      號行動電話之不詳姓名男子聯絡，以每公克新臺幣（下同
      ）1100元之價格，雖與該男子達成販賣毒品之合意；於94
      年2 月22日凌晨2 時24分許，由陳曉年持0000000000號行
      動電話，與持用00-0000000號之綽號「清松仔」之不詳姓
      名男子聯絡，以1100元之價格，雖與該男子達成販賣毒品
      之合意於94年4 月27日上午8 時58分許，由楊欣持000000
      0000號行動電話，與持用0000000000號行動電話之不詳姓
      名男子聯絡，以7 包5000元之價格，雖達成販賣毒品之合
      意，惟該3 次通話內容亦不能確定是販賣何種毒品，況依
      起訴意旨所載對於販出毒品之時、地，究係販賣予何人，
      以及販毒之數量及總金額各為若干等情，亦全無認定，尚
      難僅以上開通話內容，即遽認被告陳曉年確有此部分販賣
      毒品之犯行。
（二）又扣案52顆錠劑中，雖有1 顆粉橘色錠劑經公訴人送高雄
      醫學大學附設中和紀念醫院鑑驗結果，確認係Nimetazepa
      m 之第四級毒品，此有該醫院之檢驗報告1 張附卷可查（
      見94年度偵字第12931 號卷第172 頁），公訴意旨雖誤認
      該1 顆錠劑係第二級毒品「搖頭丸」，並以被告陳曉年係
      犯毒品危害防制條例第4 條第2 項販賣第二級毒品罪起訴
      ，然起訴書之犯罪事實中既已論及被告陳曉年販賣第二級
      毒品，並持有包括上開第四級毒品之錠劑1 顆亦遭查扣，
      應認此部分之事實，雖仍在起訴範圍內。惟查被告陳曉年
      、楊欣始終未曾於偵、審中供述其等持有上開第四級毒品
      ，依前揭被告等與他人間之電話通話監聽紀錄，亦從無與
      他人敘及販賣上開第四級毒品之任何言詞，則被告陳曉年
      究否知悉其所持有之錠劑52顆之中，竟有1 顆第四級毒品
      Nimetazepam ，已非無疑，是以自難謂被告陳曉年有何基
      於販出第四級毒品Nimetazepam 之意圖而販入該第四級毒
      品之犯行可言。
    綜上所述，因被告陳曉年被訴此部分販賣毒品之時間、地點
    ，販毒之對象為何人，販毒之數量及總金額為何均未曾供明
    ，且依被告陳曉年與他人之電話通話監察紀錄所示，雖能知
    被告確有與他人談及毒品交付之言詞，然是否確已達成買賣
    毒品之合意，又有部分雖有價格合意，惟究竟是買賣何種毒
    品，又付諸闕如，仍無法確定交付何種毒品，是尚不足以證
    明被告陳曉年確有此部分之販賣第二級、第三級毒品之行為
    ，此外復查無其他積極證據足資證明被告陳曉年有此部分販
    賣毒品之犯行，此部分原應為無罪之諭知，惟公訴意旨認此
    部份與前開論罪部分有刑法修正前之連續犯之裁判上一罪之
    關係，此部分爰不另為無罪之諭知，併此敘明。
乙、被告楊欣無罪部分：
一、公訴意旨略以：被告楊欣與共同被告陳曉年自93年6 月中旬
    起迄94年6 月間止，共同利用0000000000、0000000000與00
    00000000號等行動電話對外聯繫並約定交易價格、時間與地
    點之方式，以每顆搖頭丸（MDMA、MDEA）200 至230 元不等
    、每小包「K 他命」900 至1100元不等之價格，販賣予綽號
    「NONO」之女子與「祥仔」之男子等人，再分由陳曉年或楊
    欣出面交付「搖頭丸」與「K 他命」；又自94年2 月起至同
    年5 月間止之其中4 月，連續於94年2 月18日販賣「K 他命
    」予持用0000000000號行動電話之男子乙、同年4 月12日販
    賣「K 他命」予持用0000000000號行動電話之男子丙、同年
    4 月27日、29日、同年5 月14日、同年5 月23日販賣「K 他
    命」予持用0000000000號行動電話之男子戊。並於94年2 月
    17日上午5 時59分許，由楊欣持0000000000號行動電話，與
    持用0000000000號行動電話之不詳姓名男子聯絡，以每公克
    新臺幣（下同）1100元之價格，與該男子達成販賣第三級毒
    品愷他命（俗稱「K 他命」）之合意。94年2 月22日凌晨2
    時24分許，由陳曉年持0000000000號行動電話，與持用00-0
    000000號之綽號「清松仔」之不詳姓名男子聯絡，以1100元
    之價格，與該男子達成販賣第三級毒品愷他命之合意。於94
    年4 月27日上午8 時58分許，由楊欣持0000000000號行動電
    話，與持用0000000000號行動電話之不詳姓名男子聯絡，以
    7 包5000元之價格，達成販賣第三級毒品愷他命之合意。又
    前述扣案之52顆錠劑中，其中有1 顆粉橘色錠劑經送高雄醫
    學大學附設中和紀念醫院鑑驗結果，確認係Nimetazepam 之
    第四級毒品，此有該醫院之檢驗報告1 張附卷可查（見94年
    度偵字第12931 號卷第172 頁），公訴意旨雖誤認該1 顆錠
    劑係第二級毒品「搖頭丸」，並以被告楊欣係犯毒品危害防
    制條例第4 條第2 項販賣第二級毒品罪起訴。嗣陳曉年及被
    告楊欣2 人，又承前開共同販賣營利犯意，由陳曉年於94年
    5 月中旬某日，在高雄市○○路與光華路交岔路口附近某處
    ，向姓名年籍不詳綽號「偉仔」之成年男子販入含第二、三
    級毒品MDMA、MDEA及愷他命成份之錠劑共51顆（，俗稱「搖
    頭丸」，其中土黃色錠劑49顆：含有MDMA及愷他命成分；橘
    色錠劑1 顆：含有MDMA、MDEA及愷他命成份；粉紫色錠劑1
    顆：含有MDMA、MDEA及愷他命成份）及第三級毒品愷他命粉
    末（驗前毛重：17.6公克，驗後毛重：17.5公克），「搖頭
    丸」錠劑每顆以200 或300 元之價格購入，愷他命粉末以每
    公克900 或1000元之價格購進。購入後，即以陳曉年所有00
    00000000、0000000000號行動電話、楊欣所有0000000000號
    行動電話，與欲購買毒品之人聯繫，意圖以搖頭丸錠劑每顆
    250 元，以及每克愷他命粉末1100元或1200元等之價格賣出
    ，惟尚未售出，即於94年6 月2 日下午3 時20分許，陳曉年
    持愷他命外出之際，為警前往高雄市三民區○○○路95巷3
    號18樓之2 陳曉年與楊欣之租住處執行搜索時，當場扣得上
    開「搖頭丸」51顆、愷他命粉末10包（2 包置於陳曉年背包
    內，另8 包於上址屋內查獲，全部10包愷他命之驗前毛重：
    17.6公克，驗後毛重：17.5公克），及陳曉年所有，且供其
    等販賣所用之電子磅秤1 台、分裝袋1 包與行動電話3 支等
    物（0000000000、0000000000號之行動電話2 支均陳曉年所
    有，惟0000000000號之SIM 卡為陳曉年所有，另0000000000
    號之SIM 卡即非登記為陳曉年所有；又0000000000號行動電
    話及SIM 卡均係楊欣所有）。因認被告楊欣涉有毒品危害防
    制條例第4 條第2 項、第3 項之共同連續販賣第二級毒品搖
    頭丸及第三級毒品Ｋ他命罪嫌。
（一）公訴人認被告楊欣涉有共同販賣第二級毒品搖頭丸及第三
      級毒品Ｋ他命罪嫌係以被告與共同被告陳曉年係夫妻，被
      告楊欣於警訊及偵查中已承認有販賣毒品，並有陳曉年意
      圖販賣而購入之前述扣案毒品可資佐証等語，為其論据。
（二）訊据被告楊欣矢口否認販賣毒品，辯稱：我於94年3 月間
      起，即在恆春之墾丁酒吧工作，至同年5 月底，始回到高
      雄市○○○路95巷3 號18樓之2 處與陳曉年同住，在墾丁
      工作期間，僅週六、日才會返家，故我完全不知陳曉年持
      有上開「搖頭丸」及K 他命等毒品，亦不知陳曉年有販毒
      行為及買入扣案之毒品等語。經查：被告楊欣於警訊及偵
      查中對於販賣毒品之時間、地點，販毒之對象為何人，販
      毒之數量及總金額為何均未曾供明，且依被告楊欣與他人
      之電話通話監察紀錄所示，雖能知被告楊欣確有與他人談
      及毒品交付之言詞，然是否確已達成買賣毒品之合意，以
      及是否確有交付毒品之行為，則並無其他證據足以證明，
      而仍屬未明，且無法確定交付毒品之時、地，以及因販賣
      而交付毒品之對象、數量及金額，又於94年2 月17日上午
      5 時59分許，由楊欣持0000000000號行動電話，與持用00
      00000000號行動電話之不詳姓名男子聯絡，以每公克新臺
      幣（下同）1100元之價格，雖與該男子達成販賣毒品之合
      意；於94年2 月22日凌晨2 時24分許，由陳曉年持000000
      0000號行動電話，與持用00-0000000號之綽號「清松仔」
      之不詳姓名男子聯絡，以1100元之價格，雖與該男子達成
      販賣毒品之合意於94年4 月27日上午8 時58分許，由楊欣
      持0000000000號行動電話，與持用0000000000號行動電話
      之不詳姓名男子聯絡，以7 包5000元之價格，雖達成販賣
      毒品之合意，惟其通話內容是：
  1.94年2 月17日上午5 時59分許，被告楊欣持0000000000號電
    話，與持0000000000號電話男子之通話：
    楊欣：喂﹗
    該男：楊欣妹，妳那邊有沒有東西？
    楊欣：有。
    該男：1克多少？
    楊欣：1100元。
    該男：你們在那裏？
    楊欣：三民區。
    該男：你們是在三民區○○路那邊嗎？
    楊欣：對。
    該男：那我等一下打給妳。
    （見94年度偵字第12931 號卷第80頁）
  2.94年2 月22日凌晨2 時24分許，被告陳曉年持0000000000號
    電話，與持用00-0000000號之綽號「清松仔」之不詳姓名男
    子之通話：
    「清松仔」：你那邊有散的嗎？
    陳曉年：要多少？
    「清松仔」：15及25。
    陳曉年：你要確定，我在分裝。
    「清松仔」：價錢多少？
    陳曉年：1100元。
    「清松仔」：好啦﹗
    （見94年度偵字第12931 號卷第83頁）
   3.94年4 月27日上午8 時58分許，楊欣持0000000000號電話
     ，與持0000000000號電話男子之通話：
    該男：楊欣有沒有？
    楊欣：先5包給你。
    該男：5包洗幾包？
    楊欣：洗7包。
    該男：多少錢？
    楊欣：5000元。
    該男：好啦，多久可以拿？
    楊欣：我晚一點打給你。
      依上述3 次通話內容亦不能確定是販賣何種毒品，況依起
      訴意旨所載對於販出毒品之時、地，究係販賣予何人，以
      及販毒之數量及總金額各為若干等情，亦全無認定，尚難
      僅以上開無明確講明何種毒品之通話內容，即遽認被告楊
      欣確有販賣毒品犯行。
（三）至扣案陳曉年於94年5 月中旬某日，在高雄市○○路與光
      華路交岔路口附近某處，向姓名年籍不詳綽號「偉仔」之
      成年男子所販入之含第二、三級毒品MDMA、MDEA及愷他命
      成份之錠劑共51顆（，俗稱「搖頭丸」，其中土黃色錠劑
      49顆：含有MDMA及愷他命成分；橘色錠劑1 顆：含有MDMA
      、MDEA及愷他命成份；粉紫色錠劑1 顆：含有MDMA、MDEA
      及愷他命成份）及第三級毒品愷他命粉末（驗前毛重：17
      .6公克，驗後毛重：17.5公克），「搖頭丸」錠劑每顆以
      200 或300 元之價格購入，愷他命粉末以每公克900 或10
      00元之價格購進。購入後，陳曉年即以行動電話，與欲購
      買毒品之人聯繫，意圖以搖頭丸錠劑每顆250 元，以及每
      克愷他命粉末1100元或1200元等之價格賣出，惟尚未售出
      ，即於94年6 月2 日下午3 時20分許，陳曉年持愷他命外
      出之際，為警前往高雄市三民區○○○路95巷3 號18樓之
      2 陳曉年與楊欣之租住處執行搜索時，當場扣得上開「搖
      頭丸」51顆、愷他命粉末10包（2 包置於陳曉年背包內，
      另8 包於上址屋內查獲，全部10包愷他命之驗前毛重：17
      .6公克，驗後毛重：17.5公克），及陳曉年所有，且供其
      等販賣所用之電子磅秤1 台、分裝袋1 包與行動電話3 支
      等物，此部分陳曉年購得之毒品，因陳曉年自始至終即未
      供出是與被告楊欣共同購入，此有陳曉年警訊、偵查及原
      審及本院歷次筆錄可憑，自不得憑空認定被告楊欣參與共
      同購入扣案毒品，且此部分販入之毒品於販入後既無証據
      足認已售出則於販入由陳曉年持有中，尚難因楊欣同居關
      係共同販賣之行為，而亦無証據足認係屬楊欣知情販賣意
      圖，亦難據此亦認楊欣與陳曉年之意圖販賣而販入行為有
      何共同犯意聯終或行為分擔。
（四）又扣案52顆錠劑中，雖有1 顆粉橘色錠劑經公訴人送高雄
      醫學大學附設中和紀念醫院鑑驗結果，確認係Nimetazepa
      m 之第四級毒品，此有該醫院之檢驗報告1 張附卷可查（
      見94年度偵字第12931 號卷第172 頁），公訴意旨雖誤認
      該1 顆錠劑係第二級毒品「搖頭丸」，並以被告楊欣係犯
      毒品危害防制條例第4 條第2 項販賣第二級毒品罪起訴，
      然起訴書之犯罪事實中既已論及被告楊欣販賣第二級毒品
      ，並持有包括上開第四級毒品之錠劑1 顆亦遭查扣，應認
      此部分之事實，雖仍在起訴範圍內。惟查被告楊欣始終未
      曾於偵、審中供述其等持有上開第四級毒品，依前揭被告
      等與他人間之電話通話監聽紀錄，亦從無與他人敘及販賣
      上開第四級毒品之任何言詞，則被告楊欣究否知悉其所持
      有之錠劑52顆之中，竟有1 顆第四級毒品Nimetazepam ，
      已非無疑，是以自難謂被告楊欣有何基於販出第四級毒品
      Nimetazepam 之意圖而販入該第四級毒品之犯行可言。
    綜上所述，因依被告楊欣前述3 次之電話通話譯文內容均未
    提及「衣服」「褲子」等毒品之代稱，不能確定是販賣何種
    毒品，尚不能据以認定被告楊欣販賣第二或第三級毒品（原
    審對楊欣部分僅就共同意圖販賣而販入毒品部分判罪，原審
    此部分亦認為無罪而不另為無罪之諭知）；至共同被告陳曉
    年於94年5 月中旬某日購入之扣案毒品，因陳曉年自始至終
    即未供出有與被告楊欣共同購入，此有陳曉年警訊、偵查及
    原審及本院歷次筆錄可憑，自不得憑空認定被告楊欣參與共
    同意圖販賣而購入扣案之毒品，此外復查無其他積極確切証
    据証明被告楊欣有共同販賣第二、三級毒品情事，其犯罪即
    屬不能証明。
四、原審不察，就被告楊欣部分遽予論科，尚有未洽，被告楊欣
    上訴指摘原判決不當，為有理由，檢察官上訴指摘原判決量
    刑過輕及被告另有在墾丁販賣毒品，雖無理由，惟原判決此
    部分既有可議，自應予撤銷，並改為被告楊欣無罪之判決，
    以免冤抑。
據上論結，應依刑事訴訟法第369 條第1 項前段、第364 條、第
299 條第1 項前段、第301 條第1 項，修正前毒品危害防制條例
第4 條第2 項、第3 項、第18條第1 項前段、第19條第1 項前段
，刑法第2 條第1 項前段、第11條、第28條、第55條、第38條第
1項 第1 款、修正前第56條，判決如主文。
本案經檢察官林應華到庭執行職務。
中    華    民    國    99    年    3     月    1     日
                  刑事第八庭    審判長法  官  洪兆隆
                                      法  官  郭玫利
                                      法  官  張盛喜
以上正本證明與原本無異。
檢察官及被告陳曉年如不服本判決應於收受本判決後10日內向本
院提出上訴書狀，其未敘述上訴理由者，並得於提起上訴後10日
內向本院補提理由書狀（均須按他造當事人之人數附繕本）「切
勿逕送上級法院」。
中    華    民    國    99    年    3     月    1     日
                                      書記官  黃一秋
附錄本件論罪科刑法條：
修正前毒品危害防制條例第4條第2項、第3項：
製造、運輸、販賣第2 級毒品者，處無期徒刑或7 年以上有期徒
刑，得併科新台幣7 百萬元以下罰金。
製造、運輸、販賣第三級毒品者，處5 年以上有期徒刑，得併科
新台幣5 百萬元以下罰金。

司法院資訊處製作；財團法人民間司法改革基金會備份。
